臺灣高等法院民事裁定
110年度抗字第815號
抗  告  人  黃典隆（即黃萬得之繼承人）


上列抗告人因與相對人臺北高等行政法院等間侵權行為損害賠償
等事件，對於中華民國110年5月5日臺灣士林地方法院109年度補
字第59號裁定，提起抗告，本院裁定如下：
    主  文
抗告駁回。
抗告訴訟費用由抗告人負擔。
    理  由
一、按判決如有誤寫、誤算或其他類此之顯然錯誤者，法院得依
    聲請或依職權以裁定更正，民事訴訟法第232條第1項前段定
    有明文。此項規定，於裁定準用之，亦為民事訴訟法第239
    條所明定。所謂顯然錯誤，乃指判決中所表示者與法院本來
    之意思顯然不符者而言（最高法院41年台抗字第66號判例要
    旨參照）。
二、抗告人聲請及抗告意旨略以：相對人於109年度補字第59號
    侵權行為損害賠償等事件（下稱本案訴訟）之主張係為惡意
    、不當目的或有重大過失並欠缺合理依據，在法律上顯無理
    由，且迄今未有何聲明及陳述，依民事訴訟法第249條第1項
    第8款、第2項第2款反面解釋、第247條、第277條、第226條
    、第388條規定，法院應判決伊勝訴，是依民事訴訟法第78
    條規定，本案訴訟第一審裁判費應由相對人負擔，原法院於
    民國110年3月3日以109年度補字第59號裁定（下稱系爭補費
    裁定）命伊繳納第一審裁判費，顯有錯誤，伊聲請更正裁定
    ，自屬有據。原裁定駁回伊之聲請，應有違誤，爰請求廢棄
    原裁定，並命相對人臺北高等行政法院返還新臺幣（下同）
    4,000元，相對人新北市政府應賠償1,519萬5,600元，並自
    臺北高等行政法院所為107年度訴字第1039號違章建築事件
    起訴狀送達翌日起至清償日止，按週年利率5%計算之利息等
    語。
三、經查，抗告人提起本案訴訟，未據繳納裁判費，其起訴之程
    式即有欠缺，原法院依民事訴訟法第249條第1項但書規定以
    系爭補費裁定命其繳納裁判費（原法院卷第38頁），以補正
    起訴程式之欠缺，並無違誤。抗告人雖主張系爭補費裁定違
    反民事訴訟法第233條、第278條、第388條、第226條、第24
    9條第1項第8款、第2項、第469條第6項、第78條、憲法第1
    條、第80條、第7條等規定，應予更正云云。惟系爭補費裁
    定核定本案訴訟之訴訟標的價額為1,519萬9,600元，應徵收
    第一審裁判費14萬5,760元，並依民事訴訟法第249條第1項
    但書規定，命抗告人於該裁定送達7日內補繳，逾期不繳，
    即駁回其訴，經核尚無裁定中所表示者與法院本來之意思顯
    然不符之情，抗告人聲請裁定更正，難謂有據。至本案訴訟
    之第一審裁判費應由何人負擔，應依本案訴訟終局裁判結果
    而定，與裁定誤寫、誤算或其他類此之顯然錯誤者無涉。原
    裁定駁回抗告人更正系爭補費裁定之聲請，核無不合。抗告
    意旨指摘原裁定不當，求予廢棄，為無理由，應予駁回。
四、據上論結，本件抗告為無理由，爰裁定如主文。
中　　華　　民　　國　　110 　年　　7 　　月　　30　　日
　　　　　　　　　民事第十二庭 
                      審判長法  官  陳秀貞
                            法  官  林哲賢
                            法  官  毛彥程　　　　　　　
正本係照原本作成。
本裁定除以適用法規顯有錯誤為理由外，不得再抗告。如提起再
抗告，應於收受送達後10日內委任律師為代理人向本院提出再抗
告狀。並繳納再抗告費新臺幣１千元。
中　　華　　民　　國　　110 　年　　7 　　月　　30　　日
　　　　　　　　　　　　　　書記官  陳冠璇